【裁判字號】    99,審交訴,243
【裁判日期】    991028
【裁判案由】    公共危險
【裁判全文】
臺灣高雄地方法院刑事判決           99年度審交訴字第243號
公  訴  人  臺灣高雄地方法院檢察署檢察官
被      告  丙○○
上列被告因公共危險案件，經檢察官提起公訴（99年度偵字第20
092 號），被告於準備程序進行中就被訴事實為有罪之陳述，經
本院告知簡式審判程序之旨，並聽取被告與公訴人之意見後，裁
定依簡式審判程序審理，判決如下：
    主  文
丙○○犯不能安全駕駛動力交通工具罪，處有期徒刑肆月；又犯
肇事致人傷害逃逸罪，處有期徒刑柒月。應執行有期徒刑拾月。
緩刑參年，並向公庫支付新臺幣拾萬元。
    事  實
一、丙○○於民國99年6 月11日下午7 時許，在高雄市前鎮區「
    金銀島購物中心」附近某處，與友人飲用高粱酒3 杯，明知
    服用酒類後，已達不能安全駕駛動力交通工具之程度，竟仍
    於99年6 月11日下午10時許，駕駛車牌號碼7179-MB 號之自
    用小客車，沿高雄市前鎮區○○○路由南往北方向行駛，旋
    行經至該路段939 巷口前，本應注意車前狀況，並隨時採取
    必要之安全措施，且依當時氣候、路況，並無不能注意之情
    事，竟因不勝酒力疏於注意車前狀況，不慎撞擊行駛在同向
    前方停等紅燈，由甲○○所駕駛搭載友人乙○○車牌號碼ZI
    -7606 號之自用小客車，致甲○○之車輛再追撞前方亦在停
    等紅燈，由丁○○所駕駛車牌號碼2256-VV 號之自用小客車
    ，致乙○○受有頸部肌肉拉傷及背部挫傷等傷害（過失傷害
    部分已和解，未據告訴；甲○○、丁○○均未成傷）。詎丙○○於肇事致人受傷後，竟未為必要之救護或留在現場處理
    ，隨即駕車逃離現場，嗣經路過騎士孫才恩當場發現上前追
    捕，在高雄市前鎮區○○○路丙○○所居住之「正勤社區」
    地下室停車場內，為孫才恩攔獲並報警處理，並由員警測得
    丙○○呼氣之酒精濃度已達每公升1.00毫克。
二、案經高雄市政府警察局前鎮分局移送臺灣高雄地方法院檢察
    署檢察官偵查起訴。
    理  由
一、本件被告丙○○所犯係死刑、無期徒刑、最輕本刑為3 年以
    上有期徒刑以外之罪，其於準備程序進行中，就被訴事實為
    有罪之陳述，經受命法官告知簡式審判程序之旨，並聽取當
    事人之意見後，本院合議庭認無不得或不宜改依簡式審判程
    序進行之情形，爰依刑事訴訟法第273 條之1 第1 項規定，
    裁定本件由受命法官獨任進行簡式審判程序。又本件卷內之
    證據資料，依同法第273 條之2 規定，不受同法第159 條第
    1 項關於傳聞法則規定之限制，依法均有證據能力，合先敘
    明。
二、上揭事實，業據被告於本院審理中坦承不諱，核與證人即被
    害人甲○○、丁○○、乙○○分別於警詢、偵訊中之指述，
    及證人孫才恩於警詢中之證述相符，並有刑法第一百八十五
    條之三案件測試觀察紀錄表、道路交通事故現場圖、道路交
    通事故調查報告表(一)、(二)、疑似道路交通事故肇事逃逸追查
    表、呼氣酒精濃度測試表、高雄市政府舉發違反道路交通管
    理事件通知單各1 份、高雄市政府警察局交通大隊交通事故
    談話紀錄表2 份、照片8 張等證據在卷可稽，足認被告前開
    任意性之自白與事實相符，得作為被告有罪之證據。從而，
    本件事證明確，被告犯行堪以認定，應依法論科。
三、核被告所為，係犯刑法第185 條之3 不能安全駕駛動力交通
    工具罪，及同法第185 條之4 肇事致人傷害逃逸罪。被告所
    犯上開2 罪間，犯意各別，行為互殊，應予分論併罰。另道
    路交通管理處罰條例第86條第1 項規定，汽車駕駛人，無駕
    駛執照駕車、酒醉駕車…，因而致人受傷或死亡，依法應負
    刑事責任者，加重其刑至二分之一，依其文義觀察，係以無
    駕駛執照或酒醉之人駕駛汽車，因過失致人受傷或死亡，應
    負刑法第284 條、第276 條之過失傷害或過失致人於死罪責
    者，始有其適用甚明；至刑法第185 條之4 之肇事逃逸罪，
    則在處罰駕駛動力交通工具者，於肇事致人死傷後而逃逸之
    行為，尚不在得依前揭道路交通管理處罰條例第86條第1 項
    之規定加重其刑之範圍（最高法院92年度台非字第50號判決
    要旨參照）。是本件被告雖酒後駕車肇事後逃逸，揆諸上揭
    法條及判決要旨，應無該規定加重其刑之適用，併此敘明。
    爰審酌被告明知飲用含有高濃度酒精成分之高梁酒對人之意
    識能力具有不良影響，酒後駕車對一般往來之公眾及駕駛人
    本身皆具有高度之危險性，卻仍於飲用高梁酒3 杯後，已處
    於不能安全駕駛動力交通工具之狀態下，仍駕駛汽車上路，
    置大眾行車之公共安全於不顧。又於肇事致被害人受有傷害
    後，竟未採取救護或其他必要措施，亦未告知對方任何聯絡
    方式，旋即駕車離開現場，所為實有不該，參以被告犯後尚
    知坦承犯行，所造成之傷害亦非鉅，且已和被害人達成和解
    ，並賠償被害人之損失，有和解書2 紙附卷可按，犯後態度
    尚可，及其智識程度為高中畢業，現從事保全業，每月收入
    約新臺幣（下同）18,000元等一切情狀，分別量處如主文所
    示之刑，並依刑法第51條第5 款之規定，定其應執行刑，以
    示懲儆。
四、末查，被告前未曾因故意犯罪受有期徒刑以上刑之宣告，有
    卷附臺灣高等法院被告前案紀錄表1 紙可參，其僅因一時失
    慮而犯本案，犯後不僅坦承犯行，亦已與被害人和解，並賠
    償被害人之損失，堪認已有悔意，茲念其僅因一時不慎，致
    罹刑典，其經此偵、審教訓後，應知所警惕，更加注意交通
    安全，信無再犯之虞。再刑罰固屬國家對於犯罪之人，以剝
    奪法益之手段，所加之刑法之制裁，惟其積極目的，則在預
    防犯人之再犯，故對於惡性未深，天良未泯者，若因偶然觸
    法，即置諸刑獄自非刑罰之目的，是本院斟酌再三，認所宣
    告之刑以暫不執行為適當，應適用刑法第74條第1 項第1 款
    之規定，宣告緩刑3 年，並為達緩刑之目的，另斟酌被告所
    犯情節、酒後駕車對於交通安全之危害、被害人所受傷勢等
    情，命被告應向公庫給付100,000 元，以啟自新。
據上論斷，應依刑事訴訟法第273 條之1 第1 項、第284 條之 1
、第299 條第1 項前段，刑法第185 條之3 、第185 條之4 、第
51條第5 款、第74條第1 項第1 款、第2 項第4 款，刑法施行法
第1 條之1 ，判決如主文。
本案經檢察官王清海到庭執行職務。
中    華    民    國    99    年    10    月    28    日
                  交通法庭     法  官  林裕凱
以上正本證明與原本無異。
如不服本判決應於收受判決後10日內向本院提出上訴書狀，並應
敘述具體理由。其未敘述上訴理由者，應於上訴期間屆滿後20日
內向本院補提理由書(均須按他造當事人之人數附繕本)「切勿逕
送上級法院」。
中    華    民    國    99    年    10    月    28    日
                                書記官  黃振祐
附錄本判決論罪科刑法條：
中華民國刑法第185條之3
服用毒品、麻醉藥品、酒類或其他相類之物，不能安全駕駛動力
交通工具而駕駛者，處1 年以下有期徒刑、拘役或科或併科15萬
元以下罰金。
中華民國刑法第185 條之4
駕駛動力交通工具肇事，致人死傷而逃逸者，處6 月以上5 年以
下有期徒刑。

司法院資訊處製作；財團法人民間司法改革基金會備份。
